臺灣高等法院刑事判決　　　　　　　　 94年度上易字第175號
上　訴　人
即　被　告　戊○○
　　　　　　丁○○
　　　　　　丙○○
上列上訴人因妨害自由案件，不服臺灣臺北地方法院93年度易字
第887號，中華民國93年11月19日第一審判決（起訴案號：臺灣
臺北地方法院檢察署93年度偵字第3578號），提起上訴，本院判
決如下：
    主  文
上訴駁回。
    事  實
一、戊○○曾於民國九十一年間，因犯偽造文書罪，經臺灣基隆
    地方法院判處有期徒刑三月確定，九十二年二月八日執行完
    畢。
二、戊○○仍不知警惕，因友人廖萬安（另由原審審理）之表妹
    即案外人林錦盆投資六股共計新臺幣（下同）三百萬元於乙○○所經營之新世界音樂城，林錦盆嗣後欲退出並要求乙○○退還三百萬元，惟乙○○並未同意而發生糾紛，經林錦盆
    央請廖萬安代為處理後，廖萬安遂邀同丙○○、戊○○、丁○○前往，其四人基於恐嚇及以強暴方式妨害他人行使權利
    之共同犯意聯絡，於九十二年七月二十日十四時二十分許，
    至位於臺北市○○○路○段一九七號十二樓之四之新世界音
    樂城（下簡稱：該店）內，先由廖萬安以兇惡語氣對乙○○
    恫嚇稱：若不交付三百萬元解決與林錦盆間之上述糾紛，將
    砸掉該店使該店無法繼續營業云云，及將讓乙○○死得很難
    看云云，而以加害生命、身體、財產之事恐嚇乙○○，使乙○○心生畏懼，而危害乙○○之安全。由於乙○○仍不同意
    交付該三百萬元款項，廖萬安再以上揭同一言詞恐嚇乙○○
    ，而危害乙○○之安全，廖萬安等人同時以至店外談判為由
    ，出手拉扯乙○○欲將乙○○強拉至店外，以此強暴方式妨
    害乙○○自主決定行動之權利，因乙○○緊抓住櫃檯不願出
    外談判而未果，乙○○並指示店內員工李秀枝報警處理，戊○○見狀立刻將櫃檯上之電話、裝飾品、水杯、名片等物品
    掃落至地面而損壞（毀損部分未據告訴），以加強廖萬安恐
    嚇之效果，廖萬安且指示戊○○與丁○○同至該店DJ室要求
    停止播放音樂，該店DJ甲○○因不明究裡而依丁○○之言停
    止音樂之播放，並步出DJ室探問究竟。嗣因廖萬安要求乙○○給付前開款項仍未成，復見該處有多人在場，又接續以上
    揭同一言詞恐嚇乙○○，而危害乙○○之安全，並與丙○○
    、戊○○、丁○○三人以在乙○○前後各站二人圍住並由站
    立後方之人出手推乙○○背部往前之強暴方式，迫使乙○○
    進入該店辦公室內並關門繼續談判，而接續妨害乙○○自主
    決定行動之權利。嗣經警接獲報案於五至十分鐘後趕至現場
    而查獲。
三、案經被害人乙○○訴由臺北市政府警察局大安分局移送臺灣
    臺北地方法院檢察署檢察官偵查起訴。
    理  由
壹、認定犯罪事實所憑之證據及理由：
一、按被告以外之人於偵查中向檢察官所為之陳述，除顯有不可
    信之情況者外，得為證據，刑事訴訟法第一百五十九條之一
    第二項定有明文。查本案證人李秀枝於九十三年三月四日檢
    察官庭訊時之證述，係在偵查中於依法具結後向檢察官所為
    之陳述，亦無何顯不可信之情況存在，是證人李秀枝於偵查
    中之證述應認有證據能力，合先敘明。
二、訊據上訴人即被告戊○○、丁○○、丙○○均否認有何強制
    、恐嚇之犯行。被告戊○○辯稱：我沒有恐嚇，我們並不是
    和廖萬安一起去，當天我是和丁○○去跳舞，我們不認識廖
    萬安，我只是站在旁邊看他們吵架，因為他們吵架時很用力
    ，有撞到我，我手不小心撥到櫃檯，才會把東西弄下來，乙○○誤會我們是廖萬安帶去的，我有進辦公室，但只是在門
    口而已，約有十個人，大家一起圍觀，廖萬安說他是高階警
    官，我是過去關心他，我沒有押乙○○，乙○○有誤會云云
    。被告丁○○辯稱：我不認識廖萬安，我沒有恐嚇，也沒有
    妨害自由，我是有過去DJ檯，但我是去說要DJ將聲音關小聲
    一點，沒有恐嚇，難道一同進去的就是同夥嗎云云。被告丙○○辯稱：我跟林錦盆並不認識，不可能與乙○○有衝突，
    我當時是在現場消費，是廖萬安騙我們說他是高階警官，連
    乙○○都被他騙，我只是在現場關心，沒有人叫我們去要債
    ，我過去圍觀，被誤會我們是四人一起去，我有進辦公室，
    但只是在門口而已；之前廖萬安有要拉乙○○到桌子那邊談
    ，乙○○不願意，拉扯中撞到戊○○云云。
三、經查：
    (一)證人即告訴人乙○○於原審及本院審理時已結證稱：「當
      日該店在客人開始進場後，廖萬安帶同戊○○、丁○○、
      丙○○進入，廖萬安開口要我拿三百萬元出來，稱是林錦
      盆委託他前來索討，亦有對我表示若不交出三百萬元，將
      砸店使我無法經營，我當場有告知股東會剛開完，林錦盆
      應清楚實際情形，廖萬安仍稱不管，並說不讓我做生意，
      音樂須停掉等，雙方爭論時有其他客人在場目睹，我在質
      疑時，其四人中之一人即將櫃檯上物品包括名片、裝飾品
      等砸掉，廖萬安下令其餘三人中之二人至DJ室關掉音樂，
      音樂停止後，DJ甲○○有跑出來問我怎麼回事，廖萬安仍
      當面對我說不給三百萬元要讓我死得很難看之語，當時我
      被嚇得不知道怎麼辦，其四人就說到外面談，動手拉我，
      把我推出去，我害怕趕緊拉住櫃檯並請櫃檯小姐報案，廖
      萬安還說報案沒有關係，明天再來之語，後來未將我拉出
      去，我仍不給，其四人即以前後各站二人將我圍住，我後
      方二人並以手推我背部往店內辦公室推，員工都不敢進來
      ，辦公室門關上後，我站在辦公室內，其四人亦站在辦公
      室內，仍僵在那邊要我交出三百萬元，如此約十分鐘後警
      察到達。戊○○、丁○○、丙○○三人都是配合廖萬安之
      指示，其等未攜帶兇器，但語氣兇惡」等語（見原審卷第
      六二頁至第六五頁、本院九十四年四月六日筆錄）。證人
      即在場目擊全部過程之張仲舒於原審結證稱：「當日我在
      櫃檯處理收票、稽查工作，廖萬安與戊○○、丁○○、丙○○進入後先大聲說要代林錦盆找老闆（即乙○○）索討
      三百萬元，後來乙○○在櫃檯與他們談，說不認識他們並
      予拒絕後，廖萬安表示若不交出三百萬元，今天不讓營業
      ，亦有說若不給錢要讓乙○○很難看，且剛開始廖萬安有
      出手拉乙○○要到外面談，有二、三人在拉，我只記得廖
      萬安有出手拉，乙○○不願意，拉住櫃檯，雙方僵持一陣
      子後，其中一人（指認被告戊○○照片）將櫃檯上擺放飾
      品等物掃至地上，廖萬安且要其中二人告知DJ停止播放音
      樂，廖萬安欲拉乙○○至店外，乙○○不願意，廖萬安即
      硬要乙○○至辦公室內談，乙○○進入辦公室前，櫃檯小
      姐有報案，當時被告等還表示沒關係，明日再來，後來乙○○被被告四人夾在中間，前後各二人推到辦公室內，進
      辦公室後我就沒看到，十分鐘左右警察就來了。在櫃檯談
      時，我就聽到三、四次廖萬安說要不讓我們營業這句話，
      廖萬安說要不拿三百萬元就要讓乙○○很難看的話，第一
      次在乙○○出來談時，第二次是要乙○○出去談時，第三
      次是拉乙○○到辦公室時」等語（見原審卷第六九頁至第
      七二頁）。證人李秀枝於偵查中結證稱：「我看到四人中
      較老的（指廖萬安）跟許丁財說有欠他三百萬元，許丁財
      說沒有欠你錢，也不認識你，該人就說你欠我妹錢，我妹
      是林錦盆。許丁財說林錦盆是股東，有事開會說。那人說
      林叫他來要錢，如果不給錢，就會死的很難看。有一個人
      就要把老闆抓到外面，老闆抓住櫃檯不肯去，另二人跑去
      DJ室，音樂就停掉，客人就跑了，當時很亂，該二名從DJ
      室出來後，其中一人用手把櫃檯上的東西掃掉，並敲桌，
      我嚇到。之後就押老闆進入辦公室，當時是二人在前，二
      人在後，強押老闆進入，之後警察來了。他們有說停止營
      業，不給錢就不給你營業」等語（見偵查卷第一０一頁）
      。證人甲○○於原審審理時亦證稱：「我從DJ室出來後，
      有見到廖萬安先說要將乙○○帶至外面談，因乙○○不肯
      ，他們四人就將乙○○帶至辦公室，當時乙○○並未曾表
      示要廖萬安、戊○○、丁○○、丙○○四人至外面或辦公
      室內談，乙○○走在他們四人中間，但進入辦公室前該段
      過程我未見到，辦公室門有關上，當時店內員工覺得害怕
      ，並沒有人進入辦公室」等語（見原審卷第六六頁至第六
      八頁）。
    (二)觀以告訴人乙○○、證人張仲舒、李秀枝、甲○○上揭證
      述，雖然對於廖萬安及被告等人要求乙○○至店外洽談未
      果而強拉乙○○後，因乙○○拉住櫃檯未遭帶至店外一節
      ，告訴人乙○○證稱：係在音樂停止且甲○○出現後所發
      生者，但證人甲○○既證稱：沒有目擊此情，這是之前的
      事等語（見原審卷第六七頁正面），且證人張仲舒於原審
      審理時及證人李秀枝於偵查中均結證：乙○○被往店外拉
      ，係在音樂停止前發生者，此見其等證述自明，是足認乙○○為人欲拉往店外一節，應係發生於音樂停止前，告訴
      人乙○○於原審所為之此部分證述應係因已事隔一年（九
      十三年十月四日），誤記事發經過順序所致，尚不能以此
      認其證述有何實質瑕疵。查被告戊○○、丁○○、丙○○
      係夥同廖萬安為上揭恐嚇、強制犯行之基本事實，既據告
      訴人乙○○結證明確，核與目擊證人張仲舒、甲○○於原
      審及目擊證人李秀枝於偵查中結證之情節相吻合，自足證
      告訴人乙○○此部分指訴與事實相符，且由證人張仲舒之
      證言可證，共犯廖萬安前後至少出言恐嚇三次。
    (三)被告三人雖以前詞否認有強制、恐嚇犯行，但若確如其等
      所述與廖萬安不認識或不熟，僅係圍觀云云，則如何對此
      事不關己之衝突，有至DJ室要求停放音樂（將使該店無法
      營業）及隨同進入辦公室關門談判之舉。被告三人之辯解
      顯與常情有違，均不足採。又被告丙○○聲請傳訊之證人
      己○○於本院審理時雖證稱：「現場很多人圍觀，我們看
      到廖先生與乙○○在吵架，門口櫃台人很多，據我所知他
      們吵完架，許先生帶他們去小房間聊天，我沒有看到何人
      把櫃檯上的裝飾品、水杯等物掃到地面，其他我就不清楚
      了，沒有注意有無被告三人」云云（見本院九十四年四月
      六日筆錄）。惟查：質以告訴人乙○○，其證稱：當天沒
      有看到己○○等語（見本院九十四年四月六日筆錄），且
      不論係告訴人乙○○及證人張仲舒、李秀枝指證之故意或
      被告三人辯解之不小心，當日戊○○確有將現場櫃檯桌面
      之易碎物品掃、碰至地面，對於如此明顯且當時在場所有
      之相關人士（即被告三人、告訴人乙○○、證人張仲舒等
      ）皆有目擊、承認之情形，證人己○○竟稱未看到云云，
      則其當時是否確有在場目擊事件之經過，殊值得存疑，其
      所為證言實不具有證據價值。
    (四)由被告戊○○、丁○○、丙○○三人係與廖萬安同至現場
      ，其三人並各有同出手欲拉乙○○至店外之舉，有將櫃檯
      上之物品掃落之加強恐嚇效果之動作，亦有同將乙○○圍
      為前開恐嚇、強制等行為，其三人與廖萬安間應有共同之
      犯意聯絡，至為灼然。此外，就乙○○與林錦盆間有退股
      糾紛，金額為三百萬元一事，亦為證人林錦盆於警詢中陳
      述在卷（被告三人對林錦盆警詢中之陳述皆無意見及爭執
      而同意作為證據，見本院九十四年四月六日筆錄），並有
      林錦盆出具之委託書影本一份在卷可稽。
四、綜上，本件事證明確，被告三人所辯均屬事後卸責之詞，皆
    不足採信，其等恐嚇、強制犯行，均洵堪認定。
貳、論罪科刑部分：
一、被告三人與廖萬安對乙○○恫嚇稱：不讓其所經營店面營業
    云云，及要讓乙○○死的很難看云云，自足危害於乙○○之
    安全，且其等強拉及包圍住乙○○欲令其外出或令其進入辦
    公室內之強暴行為，雖尚難認已達剝奪乙○○行動自由之程
    度（詳見後述），惟乙○○既已數次表示拒絕與其等談判，
    被告等仍以拉、推等強暴手段以遂行令乙○○至其等所選定
    場所談判之目的，自屬妨害乙○○決定自身行動之意思自由
    及權利，核被告三人所為，均係犯刑法第三百零四條第一項
    之強制罪及同法第三百零五條之恐嚇罪。被告戊○○、丁○○、丙○○三人與廖萬安間，就前開犯行，有犯意聯絡及行
    為分擔，均為共同正犯。被告等前開三次恐嚇行為，及先後
    以手拉扯、包圍乙○○欲令其外出及推令其進入辦公室之二
    次強制行為，均係利用同一機會接續而為同一性質的動作，
    在時間上並無間斷，各屬一個恐嚇及強制行為之持續，均屬
    接續犯，各僅成立一罪。公訴人起訴書雖未載明被告等人恐
    嚇犯行之次數，惟該等恐嚇犯行係屬實質上之一罪，均為起
    訴效力所及。
二、被告三人所犯前開恐嚇、強制二罪，均係為遂行迫使乙○○
    同意林錦盆退股並交出三百萬元之同一目的，是二者間有方
    法、目的之牽連犯關係，應從一重之強制罪處斷。起訴書雖
    記載稱：被告恐嚇之低度行為應為強制之高度行為所吸收等
    語，但前者係以將來惡害為通知，而後者則係對乙○○施以
    現實之強暴行為，二者尚難認係吸收關係，公訴人此部分論
    點，容有誤會。
三、原審蒞庭檢察官更正起訴法條部分：
    (一)原審蒞庭檢察官於原審九十三年十一月三日審判期日，當
      庭陳稱：被告等前開對許丁財之恐嚇行為，係涉犯刑法第
      三百四十六條第三項、第一項之恐嚇取財未遂罪嫌等語，
      而更正起訴書所記載之起訴法條（刑法第三百零五條）（
      見原審卷第八七頁）。經查：告訴人乙○○於原審審理時
      已證稱：林錦盆投資之金額為六股共計三百萬元，且林錦
      盆前曾多次提及希望退股，但因其並不同意，認為自己並
      無向林錦盆購買之義務，林錦盆賺錢時有分得利益，虧錢
      時即想賣出亦不合理，廖萬安等人係為林錦盆索回該三百
      萬元等語（見原審卷第六四頁背面至第六五頁），已見被
      告三人與廖萬安係為林錦盆出面向乙○○催討林錦盆主張
      之退股款項。而林錦盆在未經乙○○之同意下是否有向乙○○催討三百萬元之權利，固仍有疑問，但此要屬林錦盆
      與乙○○間之民事糾葛，林錦盆之前投資該店之款項確為
      三百萬元，應無疑義。又證人張仲舒於原審復證稱：廖萬
      安及被告戊○○、丁○○、丙○○四人進入時即向乙○○
      表明係代林錦盆索討三百萬元，其亦曾見到廖萬安在櫃檯
      邊與乙○○談判時，有取出一張紙交予乙○○，只是未見
      到紙張所載內容等語（見原審卷第六九頁至第七十頁），
      亦足認被告等人確係基於林錦盆之委託而向乙○○催討退
      股款。復衡以被告等人均未具備法律專業知識之智識程度
      ，則被告等人在主觀上有其等係代人催討可能真實存在債
      權之認知，亦可認定，自難認被告三人有何為自己或第三
      人不法所有之意圖，其等前開行為尚難以恐嚇取財罪責相
      繩，原審蒞庭檢察官更正刑法第三百四十六條第一項、第
      三項為起訴法條，容有未洽，其此部分起訴法條，應予變
      更。
    (二)原審蒞庭檢察官於原審同日期日當庭陳稱；被告等強令乙○○外出及進入辦公室之行為，係涉犯刑法第三百零二條
      第一項之剝奪他人行動自由罪嫌等語，而更正起訴書所記
      載之起訴法條（刑法第三百零四條第一項）（見原審卷第
      八七頁）。經查：觀以告訴人乙○○、證人張仲舒於原審
      證稱：被告等人強令乙○○進入辦公室之前後，均多次表
      明欲與之談判債務，且乙○○尚得指示店內員工報警處理
      ，進入該辦公室時，其旁尚有該店員工及其他客人在場，
      被告等人並無何強力壓制乙○○身體之行為，進入辦公室
      後，被告等人亦無將辦公室之門上鎖等使乙○○無法外出
      之動作，約隔五至十分鐘警員到現場時，係張仲舒打開辦
      公室未鎖之門，讓警員進入等情（見原審卷第六二頁背面
      、第六五頁、第六九頁背面），被告等人所為應尚未達到
      剝奪乙○○行動自由之程度，此亦係原起訴檢察官認被告
      等人尚不構成剝奪人行動自由罪之理由，有起訴書在卷可
      參。是原審蒞庭檢察官以被告三人此部分行為係犯剝奪他
      人行動自由罪嫌，亦有未當，其此部分起訴法條亦應變更
      。
四、被告戊○○曾於九十一年間，因犯偽造文書罪，經臺灣基隆
    地方法院判處有期徒刑三月確定，九十二年二月八日執行完
    畢，有臺灣高等法院被告前案紀錄表在卷可考，五年以內再
    犯有期徒刑以上之罪，為累犯，依刑法累犯之規定，加重其
    刑。
五、原審因而認被告罪證明確，變更原審蒞庭檢察官所引用之起
    訴法條，適用刑法第二十八條、第三百零四條第一項、第三
    百零五條、第五十五條、第四十七條、第四十一條第一項前
    段、罰金罰鍰提高標準條例第一條前段、第二條，並審酌被
    告戊○○之素行非佳，而被告丁○○、丙○○素行尚可（其
    中被告丙○○於八十九年至九十年間，有違反臺灣省菸酒專
    賣條例及違反勞動基準法等案件前科，有臺灣高等法院被告
    前案紀錄表在卷可按，原審判決謂被告丙○○無前科云云，
    固有誤會，但因被告丙○○此等犯罪，均係判處拘役刑及罰
    金刑之輕罪，且不構成累犯，原審此一誤認尚不影響量刑之
    考量），且被告戊○○、丁○○、丙○○三人犯後均飾詞狡
    辯，犯後態度不佳，但其等係應廖萬安之邀始前往之犯罪情
    節，以及其等之犯罪動機、目的、手段、所生危害等一切情
    狀，判處被告戊○○有期徒刑陸月，判處被告丁○○、丙○○各有期徒刑伍月，並均諭知易科罰金折算標準為銀元三百
    元折算一日，認事用法尚無違誤，量刑亦未違比例原則，應
    予維持。被告三人上訴，猶執前詞，否認犯罪，指摘原審判
    決不當，核無理由，應予駁回。
、不另為無罪諭知部分：
一、公訴意旨另以，被告戊○○、丁○○於要求停止播放音樂時
    ，有以若不關掉音樂會死得很難看等加害生命之事，脅迫甲○○行無義務之事，將播放中之音樂停止，使甲○○心生畏
    怖，而將音樂暫停；因認被告三人此部分共同行為，亦涉犯
    刑法第三百零四條第一項之強制罪及同法第三百零五條之恐
    嚇罪之罪嫌等語。
二、經查：
    (一)被告丁○○、戊○○自警詢時起即否認有部分犯行。而證
      人即告訴人甲○○於原審審理時已結證稱：當日其在DJ室
      內，戊○○、丁○○、丙○○及廖萬安四人中有二人至DJ
      室內，以嚴厲口吻要其將音樂停下來，稱其等在外面處理
      事情，但其沒有印象該二人有稱: 若不停下音樂，將讓其
      死的很難看之語，其是因為該處出入人員比較複雜，怕不
      聽從自身會有安全顧慮才停止音樂，且其停止音樂後立即
      至櫃檯詢問乙○○是否要繼續播放音樂，但乙○○與被告
      等人在洽談錢之事，未予回應等語（見原審卷第六六頁至
      第六七頁）。由證人甲○○此等證述觀之，甲○○係因自
      己主觀上考慮個人之安全始暫停潘放音樂，且隨即至DJ室
      外詢問乙○○是否仍要繼續播放音樂，被告戊○○、丁○○二人當時雖有出言要求其停止音樂，但該二人尚無何明
      確表示欲加害甲○○生命、身體之恐嚇言詞或舉動，則自
      難認被告戊○○、丁○○係以脅迫之方式迫令甲○○停止
      音樂之播放，而有恐嚇或強制之行為，亦無從認被告丙○○對此部分須負共犯之責。
    (二)告訴人甲○○於九十三年三月四日之偵查庭訊中，雖曾證
      稱：被告戊○○、丁○○有稱若不關掉音樂，要讓其死得
      很難看等語，但告訴人甲○○於該次偵查庭訊時並未具結
      ，有筆錄在卷可查（見偵查卷第一００頁）。按依九十二
      年二月六日增訂公布，於同年九月一日施行之刑事訴訟法
      第一百五十八條之三規定，證人、鑑定人依法應具結而未
      具結者，其證言或鑑定意見不得作為證據。又告訴人之指
      訴如係就與待證事實有重要關係之親身知覺、體驗事實陳
      述時，即居於證人之地位，依上開增訂公布之規定，自應
      依同法第一百八十六條第一項規定命其具結，使告訴人知
      悉其有據實陳述之義務，以擔保其證言之真實性，該供述
      證據始具有證據能力，如未踐行人證之法定調查程序，依
      法不得作為證據。查告訴人甲○○於偵查中係就其體驗之
      事實為證言，且當時上開刑事訴訟法第一百五十八條之三
      之條文業已生效施行，則告訴人甲○○於該次偵查庭訊時
      依法自應具結，而其該次並未依法具結，所為證言自無證
      據能力。又告訴人甲○○於警詢中雖亦有為如偵查中所述
      之證述（見偵查卷第六五頁），但既與其於原審審理時之
      證述不符，被告三人復爭執告訴人甲○○此部分證言之真
      實性（被告等人此一爭執應認未同意告訴人甲○○警詢筆
      錄得作為證據），公訴人復始終未主張及證明（此屬自由
      證明）甲○○於警詢中之證述有何較可信用之特別情況，
      依刑事訴訟法第一百五十九條第一項、第一百五十九條之
      二之規定，其此部分證述亦無證據能力，不得執為不利於
      被告認定之證據。
三、綜上，公訴人所舉證據及本院依據卷內資料調查證據之結果
    ，尚不足以認定被告三人有此部分之恐嚇或強制犯行，其三
    人此部分犯罪，均屬不能證明。惟因公訴意旨認被告三人此
    部分犯嫌，與前開成罪之恐嚇、強制罪部分，各有連續犯之
    裁判上一罪關係，爰不另為無罪判決之諭知。
據上論結，應依刑事訴訟法第三百六十八條，判決如主文。
本案經檢察官陳玉珍到庭執行職務。
中　　華　　民　　國　　94　　年　　4　　月　　20　　日
    　　　　　　　　刑事第十二庭審判長法　官  李文成
　　　　　　　　　　　　　　　　　　  法　官  官有明
　　　　　　　　　　　　　　　　　　  法　官  王復生
以上正本證明與原本無異。
檢察官如不服本判決應於收受送達後十日內向本院提出上訴書狀
，其未敘述上訴之理由者並得於提起上訴後十日內向本院補提理
由書（均須按他造當事人之人數附繕本）。
被告不得上訴。
                                      書記官  王宜玲
中　　華　　民　　國　　94　　年　　4 　　月　　27　　日
附錄本案論罪科刑法條全文
刑法第304條
(強制罪)
以強暴、脅迫使人行無義務之事或妨害人行使權利者，處三年以
下有期徒刑、拘役或三百元以下罰金。
前項之未遂犯罰之。
刑法第305條
(恐嚇危害安全罪)
以加害生命、身體、自由、名譽、財產之事，恐嚇他人致生危害
於安全者，處二年以下有期徒刑、拘役或三百元以下罰金。
